ACORDAO-COMPLETO-2589149

ACÓRDÃO DE RELAÇÃO

ACÓRDÃO DE RELAÇÃO 3784/2023 ATA 13/2023 - PRIMEIRA CÂMARA

Acórdão 3784/2023-TCU-Primeira Câmara
Cuidam os autos de tomada de contas especial instaurada pelo Banco do Nordeste do Brasil S.A. (BNB) , em desfavor da Embrapa/CPATSA e de Pedro Carlos Gama da Silva, Natoniel Franklin de Melo e Luiz Carlos Cabral Junior, em razão de não comprovação da regular aplicação dos recursos repassados pela União realizada por meio do Convênio Fundeci 2005/038 (peça 5) firmado entre aquela estatal e a Embrapa/CPATSA, e que tinha por objeto o instrumento descrito como "Colaboração financeira do Concedente ao Convenente para a execução de pesquisa intitulada "Análise de Impactos Ambientais Causados pelo uso de Agroquímicos em Áreas Irrigadas do Submédio São Francisco, visando identificar e caracterizar os impactos nos recursos hídricos das águas de drenagem de lisímetros cultivados com a videira, em área experimental da Embrapa Semi-Árido".
Considerando que a Resolução TCU 344/2022 regulamenta a prescrição para o exercício das pretensões punitiva e de ressarcimento no âmbito do Tribunal de Contas da União.
Considerando que, nos termos dos arts. 2º e 4º do mencionado normativo, a unidade técnica concluiu que houve o transcurso do prazo de 5 (cinco) anos entre os eventos indicados no parágrafo 15 da instrução supracitada, especificamente devido ao fato de que após a expedição de relatório de vistoria técnica-financeira de 20/11/2010 e a notificação do responsável, ocorrida somente em 29/3/2017, passaram mais de 5 anos, tendo ocorrido, assim, a prescrição da pretensão sancionatória e ressarcitória.
Considerando que, nos termos do art. 8º do mencionado normativo, a unidade técnica concluiu que também ocorreu prescrição intercorrente de mais de 3 (três) anos, em virtude do mesmo motivo supra discorrido.
Considerando que, em manifestações uniformes, a Unidade de Auditoria Especializada em Tomada de Contas Especial (AudTCE) e o Ministério Público junto ao Tribunal de Contas da União (MP/TCU) propõem arquivar os autos amparados nos arts. 2º e 8º da Resolução TCU 344/2022 c/c arts. 169, VI, e 212 do RI/TCU, sem julgamento de mérito.
Considerando, no entanto, que, nos termos do art. 487, II, da Lei 13.105/2015 (Código de Processo Civil) , haverá resolução de mérito quando o juiz decidir, de ofício ou a requerimento, sobre a ocorrência de decadência ou prescrição.
Os ministros do Tribunal de Contas da União, por unanimidade, reunidos em sessão de 1ª Câmara, ACORDAM, com fundamento nos arts. 143, V, "a", e 169, III, do RI/TCU; 487, II, da Lei 13.105/2015 (Código de Processo Civil) e 2º, 4º, 8º e 11 da Resolução TCU 344/2022 c/c art. 1º da Lei 9.873/1999, em arquivar o processo e dar ciência desta deliberação ao Banco do Nordeste do Brasil e aos responsáveis.
1. Processo TC-Processo 039.880/2021-4 (TOMADA DE CONTAS ESPECIAL) 
	1.1. Responsáveis: Embrapa/cpatsa (00.348.003/0041-08) ; Luiz Carlos Cabral Junior (XXX.674.866-XX) ; Natoniel Franklin de Melo (XXX.896.654-XX) ; Pedro Carlos Gama da Silva (XXX.395.854-XX) .
	1.2. Órgão/Entidade: Banco do Nordeste do Brasil S.A.
	1.3. Relator: Ministro Jhonatan de Jesus.
	1.4. Representante do Ministério Público: Procurador Marinus Eduardo De Vries Marsico.
	1.5. Unidade Técnica: Unidade de Auditoria Especializada em Tomada de Contas Especial (AudTCE) .
	1.6. Representação legal: não há.
	1.7. Determinações/Recomendações/Orientações: não há.

Primeira Câmara

Banco do Nordeste do Brasil S.A.

Embrapa/cpatsa (00.348.003/0041-08); Luiz Carlos Cabral Junior (XXX.674.866-XX); Natoniel Franklin de Melo (XXX.896.654-XX); Pedro Carlos Gama da Silva (XXX.395.854-XX).

JHONATAN DE JESUS

não há.

TOMADA DE CONTAS ESPECIAL (TCE)

Unidade de Auditoria Especializada em Tomada de Contas Especial (AudTCE).